【裁判字號】    95,易,2179
【裁判日期】    951221
【裁判案由】    商標法
【裁判全文】
臺灣板橋地方法院刑事判決              95年度易字第2179號
公  訴  人  臺灣板橋地方法院檢察署檢察官
被      告  甲○○
上列被告因違反商標法案件，檢察官提起公訴（九十五年度偵字
第一九九○四號），經當事人雙方合意且被告認罪後，由檢察官
聲請依協商程序而為判決，本院裁定由受命法官獨任改依協商程
序判決如下：
    主  文
林正杰明知為未得商標權人同意，於同一商品使用相同之註冊商
標之商品而販賣，處有期徒刑參月，如易科罰金，以新臺幣壹仟
元折算壹日。緩刑貳年。
扣案使用仿冒商標之「Chrome Hearts」之銀製戒指、十字鏤空
空軍牌鍊墜各壹件均沒收之。
    事實及理由：
一、犯罪事實：
  (一)甲○○明知「Chrome Hearts」之商標，係可洛米哈特斯日
    本公司向經濟部智慧財產局申請註冊核准登記取得商標權，
    指定使用於各種人造珠寶、貴金屬及寶石製之珠寶、戒指、
    耳環、項鍊、手鐲；項鍊、耳環及手鐲上之珠寶垂飾、袖扣
    、耳環夾、珠寶製皮帶扣等商品，現在均仍在商標期間；並
    明知前開商標圖樣之商品，在國內市場行銷甚廣，為業界及
    一般消費大眾共知。詎甲○○基於販賣之概括犯意，明知其
    自民國九十三年十二月某日起，向某真實姓名年籍不詳之成
    年人士所購入數量不詳之戒指等物，係未得上揭商標權人授
    權或同意，而擅自於同一商品上使用相同或近似於上開註冊
    商標之仿冒商品，竟仍自九十五年三、四月間某日起至同年
    八月一日為警查獲時止，在其位於臺北縣板橋市○○路○段
    五十七號三樓之二住處內，利用電腦及網際網路連線設備，
    連結至雅虎奇摩拍賣網站，連續以其所使用之「nightwish-
    rock198119」帳號在網頁上，以每件新臺幣（下同）數百元
    至數千元不等之價格，張貼販賣前開仿冒商標商品之訊息，
    並提供不知情之友人徐瑜敏所有中華商業銀行（帳號：
    00000000000000號）帳戶，供不特定人將款項匯入上開帳戶
    ，再將仿冒商品以郵寄方式寄送予得標人，致與前開商標權
    人所生產之相同產品混淆，以此方式販賣前開仿冒品予不特
    定人牟利。嗣可洛米哈特斯日本公司連續自前開雅虎奇摩帳
    號購得使用「Chrome Hearts 」商標之銀製戒指、十字鏤空
    空軍牌鍊墜各乙件，發現均為仿冒品，乃提供警察扣案，並
    會同員警於九十五年八月一日十四時三十分許，前往上開處
    所搜索而查獲。
  (二)案經可洛米哈特斯日本公司訴由內政部警政署保安警察第二
    總隊第一大隊第二中隊報告臺灣板橋地方法院檢察署檢察官
    偵查起訴。
二、證據：
  (一)被告甲○○於警詢、偵查及本院審理中所為之自白。
  (二)告訴人可洛米哈特斯日本公司之指訴。
  (三)扣案使用「Chrome Hearts 」商標之銀製戒指、十字鏤空空
    軍牌鍊墜各乙件。
  (四)鑑定意見書二份。
  (五)經濟部智慧財產局商標資料檢索服務報表三份。
  (六)卷附雅虎奇摩網站網頁報表、帳號基本資料及上線位置報表
    、IP查詢紀錄報表、中華商業銀行（帳號：00000000000000
    號）帳戶交易往來紀錄、查獲現場、扣案物品及寄貨信封相
    片。
三、本件經檢察官與被告於審判外達成協商之合意且被告已認罪
    ，其合意內容為被告願受科刑範圍為有期徒刑三月，緩刑二
    年之宣告。經查上開協商合意並無刑事訴訟法第四百五十五
    條之四第一項所列情形之一，檢察官聲請改依協商程序而為
    判決，本院爰不經言詞辯論，於協商合意範圍內為協商判決
    。又公訴人起訴書原認被告於九十五年六月三十日前之販賣
    仿冒商品行為應依連續犯論以一罪，並九十五年七月一日以
    後之行為依數罪併罰論處，惟：被於期間內多次販賣仿冒商
    品，於自然概念上雖屬數行為，然依本件具體狀況，被告係
    以營業之意思而持續對不特定之人販賣，屬基於營業動機之
    單一犯罪計劃賡續所為之集合行為，於法律評價上為營業犯
    性質之集合犯，而屬包括一罪之實質上一罪，仍論以一罪為
    己足。另刑法及其施行法於九十四年一月七日修正，並自九
    十五年七月一日施行，另罰金罰鍰提高標準條例第二條之規
    定配合刑法修正同時刪除，被告本件犯行係始自上開修法施
    行前，並持續至修法施行後，其間法律雖有變更，但其單一
    犯罪行為既持續實施至修法施行以後，自無行為後法律變更
    之可言，而應逕依修法後之規定論處，附此敘明（最高法院
    八十九年度臺非字第一八六號判例就同屬單一犯罪性質之繼
    續犯所示見解可資參照），附此敘明。
四、應適用之法條：刑事訴訟法第四百五十五條之四第二項、第
    四百五十五條之八，商標法第八十二條、第八十三條，刑法
    第十一條前段、第四十一條第一項前段、第七十四條第一項
    第一款，刑法施行法第一條之一第一項、第二項。
五、本件判決不得上訴。惟以本判決有刑事訴訟法第四百五十五
    條之四第一項第一款、第二款、第四款、第六款、第七款及
    第二條之情形為由而不服者，得自收受判決送達之日起十日
    內，向本院提出上訴書狀，上訴於第二審法院。
中    華    民    國    95    年    12    月    21    日
                    刑事第十一庭  法  官  楊  博  欽
上正本證明與原本無異。
                                  書記官  李  慈  容
中    華    民    國    95    年    12    月    21    日
附錄本案論罪科刑法條全文：
商標法第八十一條
  未得商標權人或團體商標權人同意，有下列情形之一者，處三
  年以下有期徒刑、拘役或科或併科新臺幣二十萬元以下罰金：
  一  於同一商品或服務，使用相同之註冊商標或團體商標者。
  二  於類似之商品或服務，使用相同之註冊商標或團體商標，
      有致相關消費者混淆誤認之虞者。
  三  於同一或類似之商品或服務，使用近似於其註冊商標或團
      體商標之商標，有致相關消費者混淆誤認之虞者。
商標法第八十二條：
  明知為前條商品而販賣、意圖販賣而陳列、輸出或輸入者，處
  一年以下有期徒刑、拘役或科或併科新臺幣五萬元以下罰金。


司法院資訊處製作；財團法人民間司法改革基金會備份。
